臺灣板橋地方法院交通事件裁定　　　　　　　　　　九十三年度交聲字第七０一號
　　原處分機關　交通部公路總局臺北區監理所
　　異　議　人
　　即受處分人　甲○○
右列受處分人因違反道路交通管理處罰條例案件，對於交通部公路總局臺北區監理所
九十三年四月二十三日北監自裁字第裁四０─ＣＧ0000000號所為之裁決處分
（原舉發案號：臺北縣政府警察局九十二年十月十五日北縣警交字第ＣＧ00000
00號），聲明異議，本院裁定如左：
    主  文
異議駁回。
    理  由
一、原處分意旨略以：異議人即受處分人甲○○於民國（下同）九十二年九月十八日
    上午九時四十八分許，駕駛車牌號碼ＢＵ－九九四六號自用小客貨車，行經臺北
    縣石門鄉台二線王公橋前設有號誌之交岔路口（斯時號誌燈號為紅燈），其車輛
    停止時超越停止線，經原舉發機關臺北縣政府警察局交通隊依採證照片逕行舉發
    ，嗣並移送原處分機關即交通部公路局總局臺北區○○○○○道路交通管理處罰
    條例第六十條第二項第三款規定，裁處罰鍰新臺幣（下同）一千八百元，並依同
    條例第六十三條第一項第一款規定記違規點數一點，罰鍰限於九十三年五月二十
    三日前繳納，如逾期不繳納罰鍰，自同年月二十四日起易處吊扣駕駛執照二個月
    ，並限於同年六月七日前繳送，如又逾期未繳送駕駛執照者，自同年月八日起易
    處吊銷，並逕行註銷駕駛執照，駕駛執照吊（註）銷後，自九十三年六月八日起
    一年內不得重新考領駕駛執照等語。
二、異議意旨略以：本件裁決書不僅粗糙難懂更無法讓被裁決者信服，既無明白指示
    受處分人違規之處，亦無照片佐證，異議人當時欲前往「十八王公廟」，惟因石
    門鄉○○○○○道路規劃不當，封閉原來的入口，致異議人須行至上開地點方得
    進入，且異議人係以緩慢之車速右轉進入「十八王公廟」，而當時右轉之道路上
    並無任何車輛，況電視曾報導可以右轉，因為右轉並不妨礙交通，既准許右轉，
    卻於異議人驅車右轉之際，詎遭本件舉發及裁處，殊屬不當，爰聲明異議，請求
    撤銷原處分云云。
三、按汽車駕駛人，駕駛汽車有不遵守道路交通標誌、標線、號誌之指示之情形，而
    本章各條無處罰之規定者，處新臺幣九百元以上一千八百元以下罰鍰，並記違規
    點數一點，道路交通管理處罰條例第六十條第二項第三款、第六十三條第一項第
    一款分別定有明文；次按停止線係設於已設有「停車再開」標誌或設有號誌之交
    岔路口，鐵路平交道或行人穿越道之前方及左彎待轉區之前端，用以指示行駛車
    輛停止之界限，車輛停止時，其前懸部分不得伸越該線，道路交通標誌標線號誌
四、經查：本件異議人於九十二年九月十八日上午九時四十八分許，駕駛車牌號碼Ｂ
    Ｕ－九九四六號自用小客貨車，行經臺北縣石門鄉台二線王公橋前設有號誌之交
    岔路口（斯時號誌燈號為紅燈），其車輛停止時超越停止線，經原舉發機關臺北
    縣政府警察局交通隊依採証照片逕行舉發等節，有臺北縣政府警察局九十二年十
    月十五日北縣警交字第ＣＧ0000000號舉發違反道路交通管理事件通知單
    影本一紙、採證照片二幀附卷可稽，而異議人駕車行經上述時地遇紅燈亮起廿三
    秒四才超越停止線（駛壓感應圈）被攝第一張照片，仍未煞停繼續以車速廿公里
    前進為紅燈亮後廿四秒二再被儀器拍攝第二張照片等情，亦據臺北縣政府警察局
    查處無誤，有該分局九十三年五月十八日北警交字第０九三００六二一九四號書
    函影本一份在卷足憑，再依卷附採證照片二幀觀之，異議人之上開車輛斯時已全
    部越過停止線且該路口燈號為紅燈，參諸異議人於其異議狀內陳明「當時以緩慢
    之車速右轉」之客觀背景情況，綜合研判，堪認異議人於上開時地確有「駕車不
    遵守道路交通標線之指示」之違規情事無訛。異議人雖辯稱：電視曾報導該處可
    以右轉，況斯時右轉亦不妨礙交通云云，然觀諸上開採證照片該路口並無「紅燈
    右轉」之指示燈號，殊無從僅憑異議人主觀上錯誤之認知，遽認原處分機關所為
    裁決處分有何違法或不當之處；至異議人另辯稱：係因石門鄉○○○○○道路規
    劃不當，封閉原來的入口致其須改至上開地點右轉進入「十八王公廟」云云，惟
    此與本件駕車不遵守道路交通標線指示之違規事實，尚屬無涉，異議人既確有前
    揭「駕車不遵守道路交通標線之指示」之違規行為，依法即應受行政裁罰，其所
    陳各端，均無從憑以認定原處分機關所為之裁決處分有何違誤或不當之處，是原
    處分機關援引前開道路交通管理處罰條例規定，對異議人裁處罰鍰一千八百元，
    並記違規點數一點，自屬適法有據，本件聲明異議為無理由，應予駁回。
據上論斷，應依道路交通案件處理辦法第十九條，裁定如主文。
中      華      民      國      九十三      年     六     月    二十五  日
                                        臺灣板橋地方法院交通法庭
                                            法  官  王  屏  夏
右正本證明與原本無異。
如不服本裁定，應於送達後五日內向本院提出抗告狀。
                                            書記官  楊  璧  華
中      華      民      國      九十三      年     六     月    二十五  日
